臺灣士林地方法院刑事判決　　　　　　　 96年度訴字第662號
公　訴　人　臺灣士林地方法院檢察署檢察官
被　　　告　甲○○
選任辯護人　林玉芬律師
上列被告因違反槍砲彈藥刀械管制條例案件，經檢察官提起公訴
（96年度偵字第6855號），本院判決如下：
    主  文
甲○○未經許可寄藏可發射子彈具有殺傷力之改造手槍，處有期
徒刑參年貳月，併科罰金新臺幣拾貳萬元，罰金如易服勞役以新
臺幣壹仟元折算壹日；扣案之仿COLT廠半自動之改造手槍（含彈
匣壹個，槍枝管制編號：0000000000號）壹枝、仿FN廠1910型半
自動之改造手槍（含彈匣壹個，槍枝管制編號：0000000000號）
壹枝、子彈拾貳顆、土造金屬槍管貳枝及土造金屬滑套壹個均沒
收。
    事  實
一、甲○○於民國95年5 月間在臺北市○○路與虎林街口處，受
    真實姓名年籍不詳綽號「駱駝」之成年友人託付，將其交付
    仿COLT廠半自動手槍製造換裝土造金屬槍管可發射子彈而具
    有殺傷力之改造手槍一枝、仿FN廠半自動手槍製造換裝土造
    金屬槍管可發射子彈而具有殺傷力之改造手槍一枝、子彈共
    二十九顆及屬於槍砲主要組成零件之土造金屬槍管二枝及土
    造金屬滑套一個後，寄藏於臺北縣三重市○○路117 號8 樓
    之3 不知情之友人住處，藏放時，上開二具有殺傷力之槍枝
    ，土造金屬槍管與其他主零件雖未組裝，但處於可隨時組裝
    之狀態，嗣經警方執行網路巡邏並向本院聲請監聽票監聽，
    獲悉甲○○涉有違反槍砲彈藥刀械管制條例及毒品危害防制
    條例之犯嫌，於96年5 月29日為警持搜索票於臺北市○○區
    ○○路2 段315 巷28弄9 號3 樓住處查獲非法持有第二級毒
    品大麻（檢察官另案偵辦）後，帶同警方前往上開友人住處
    取出上開槍彈而查獲，並扣得上開改造手槍等物。
二、案經臺北市政府警察局報請臺灣士林地方法院檢察署檢察官
    偵查起訴。
    理  由
一、上揭犯罪事實，業據被告甲○○於本院審理時供認不諱（見
    本院96年12月12日審判筆錄），且經證人林旭明即查獲警員
    於偵查中具結證述屬實（見偵查卷第91至95頁），並有改造
    手槍二枝、土造子彈二十九顆、土造金屬槍管二枝、土造金
    屬滑套一個扣案可資佐證，而扣案之槍枝、子彈、槍管及滑
    套，經送鑑定結果：(一)槍枝部分：(1)壹枝認係仿COLT廠半自
    動手槍製造之改造槍枝（槍枝管制編號0000000000號，含彈
    匣一個），換裝土造金屬槍管而成，擊發功能正常，可供擊
    發適用子彈使用，研判具殺傷力。(2)壹枝認係仿FN廠半自動
    手槍製造之改造槍枝（槍枝管制編號0000000000號，含彈匣
    一個），換裝土造金屬槍管而成，擊發功能正常，可供擊發
    適用子彈使用，研判具殺傷力。(二)子彈部分：(1)一顆認係口
    徑9 mm制式子彈，彈底具撞擊痕跡，經試射，可擊發，認具
    殺傷力。(2)二顆認均係土造子彈，具直徑8.9 ±0.5 mm金屬
    彈頭，採樣一顆試射，可擊發，認具殺傷力。(3)一顆認係土
    造子彈，具直徑8.9mm 金屬彈頭，經試射，可擊發，認具殺
    傷力。(4)二顆認均係土造子彈，具直徑5.4 ±0.5 mm金屬彈
    頭，採樣一顆試射，可擊發，認具殺傷力。(5)八顆，認均係
    口徑0.25 吋 制式子彈，均經試射，可擊發，認具殺傷力。
    (6)十五顆，認均係口徑7. 62mm 制式子彈，採樣五顆試射，
    均可擊發，認具殺傷力。有內政部警政署刑事警察局96年6
    月13日刑鑑字第0960083574號槍彈鑑定書及96年11月2 日刑
    鑑字第0960152125號函各一份在卷可憑（見偵查卷第125 至
    135 頁、本院卷第69頁）。又扣案之土造金屬槍管二枝及土
    造金屬滑套一個，經送鑑定結果，均屬內政部86年11月24日
    臺（86）內警字第8670683 號公告之槍砲主要組成零件，亦
    有內政部96年6 月23日內警字第0960870997號函在卷可據（
    見偵查卷第139 頁）。此外，復有內政部96年6 月23日內授
    警字第0960870997號函、扣押物品目錄表、臺北市政府警察
    局刑事警察大隊現場蒐證照片在卷可佐（見偵查卷第36至37
    頁、第39至43頁），足徵被告自白與事實相符。本件事證明
    確，被告犯行堪以認定。
二、核被告所為，係犯槍砲彈藥刀械管制條例第8 條第4 項之未
    經許可寄藏可發射子彈具有殺傷力之改造手槍罪、同條例第
    12條第4 項之之未經許可寄藏子彈罪及同條例第13條第4 項
    之未經許可寄藏槍砲主要組成零件罪。公訴人原以同條項之
    未經許可持有上開改造手槍、子彈、槍砲主要組成零件等罪
    名起訴，而於本院審理時已當庭更正為上開寄藏違禁物等罪
    名（見本院96年9 月5 日審判筆錄），本院自應依法審理。
    按未經許可持有槍、彈、零件，其持有之繼續為行為之繼續
    ，至持有行為終了時均論為一罪，不得割裂。則包括持有之
    寄藏該槍、彈、零件之行為，自亦為行為之繼續，其犯罪之
    完結須繼續至寄藏行為終了時為止，均只論為一罪而不得割
    裂。復按寄藏與持有，均係將物置於自己實力支配之下，僅
    寄藏必先有他人之持有行為，而後始為之受寄代藏而已，故
    寄藏之受託人代為保管，其保管本身，亦屬持有，然此之持
    有係受寄之當然結果，法律上自宜僅就寄藏行為為包括之評
    價，不應另就持有予以論罪（最高法院74年臺上字第3400號
    判例參照）。被告同一之寄藏行為同時觸犯前開三罪名，為
    想像競合犯，應依刑法第55條之規定，從一重之寄藏可發射
    子彈具有殺傷力之改造手槍罪處斷。再按刑法第62條之自首
    規定，以對未發覺之罪投案而受裁判為要件，如案件已發覺
    ，則被告縱有投案陳述自己犯罪之事實，亦祗可謂為自白，
    不能認自首。又所謂發覺，固非以有偵查犯罪權之機關或人
    員確知其人犯罪無誤為必要，而於對其發生嫌疑時，即得謂
    為已發覺；但此項犯人之嫌疑，仍須有確切之根據得為合之
    可疑者，始足當之（最高法院26年上字第484 號、72年度臺
    上字第641 號判例參照）。查被告辯護人雖辯稱：警察持搜
    索票至被告位於臺北市○○區○○路2 段315 巷28弄9 號3
    樓住處搜索時僅查獲毒品，至於本案扣案之槍彈係被告自行
    帶同警察前往其友人住處而查獲，故應符合自首的條件云云
    。惟經調閱本院96年度聲搜字第698 號卷宗，警察向本院聲
    請核發搜索票前，已依據監聽紀錄及網路交易訊息與紀錄等
    資料，確知被告持有槍彈之犯罪事實，而將被告列為違反槍
    砲彈藥刀械管制條例案件之偵查對象，亦即已鎖定本案被告
    涉有違反槍砲彈藥刀械管制條例之行為，此觀諸臺北市政府
    警察局刑事警察大隊搜索票聲請書所附「偵辦鄭宇涉嫌槍砲
    案偵查報告」之記載：被告於95年9 月21日因違反槍砲彈藥
    刀械管制條例為警查獲移送臺灣士林地方法院檢察署獲交保
    後，仍不知悔改，經警監控期間仍持續於下列時間利用網路
    之便利性購買道具槍暨相關改造槍械零組件及工具等，其不
    法事證摘要臚陳如下：(一)95年12月6 日購得「克拉克27型手
    槍槍管一支及柯特25型槍枝零組件（連環套環、套環返扣）
    」。(二)95年12月20日購得「仿貝瑞塔92型槍枝零組件（擊錘
    組、覆進簧、彈勾、覆進桿）」。(三)95年12月30日購得「改
    造工具（電鑽）」。(四)95年12月31日購得「克拉克27型道具
    槍」。(五)96年1 月1日 購得「改造工具（游標尺）」。(六)96
    年1 月7 日購得「改造工具（砂輪機）」。(七)96年1 月7 日
    購得「改造工具（砂輪磨刻機專用羊毛輪）」。(八)96年2 月
    1 日購得「改造工具（磨刻機及夾頭）」。(九)96年2 月9 日
    購得「仿柯特25型操作槍一枝」。(十)96年4 月24日詢價「有
    關克拉克27型金屬撞針座」(十一)經監察於96年5 月9 日12時54
    分01秒通話內顯示被告攜槍外出。(十二)經監察於96年5 月14日
    9 時24分32秒及9時44 分32秒通話內容顯示被告透過綽號「
    菜刀」之不詳男子售出「一枝改造手槍（克拉克27型）含兩
    個彈匣」予「天道盟」黑道老大綽號「古錐」之不詳男子。
    (十三)經監察於96年5 月17日9 時20分47秒通話內容顯示綽號「
    菜刀」之不詳男子之朋友欲向被告購買改造手槍一枝，被告
    表示「一枝手槍含10顆子彈」價格為8 萬元，惟該男預算3
    萬元而因價差過大而未成交，被告退而販售槍管每支3 萬元
    未果之情形。(十四)經監察於96年5 月17日18時48分14秒通話內
    容顯示被告透過綽號「坤明」購買「全金屬」「鋼質」「柯
    特25型手槍之連環套環及套環返扣」之槍枝零件情形。(十五)經
    監察於96年5 月20 日1時54分25秒通話內容被告女友抱怨被
    告：「你那些『槍』為什麼還不丟掉」等情自明（詳見本院
    96年度聲搜字第69 8號卷宗第9 頁、第11頁、第12頁、第13
    頁、第14頁、第38 頁 、第42頁、第45頁、第49頁、第52頁
    、第54頁、第55頁、第57頁、第59頁），參酌上開判例意旨
    ，足認被告自行帶同警方起出上開槍彈扣案，而陳述自己犯
    罪之事實，應屬自白，核與自首要件不符。爰審酌被告未經
    許可寄藏槍枝、子彈、槍砲主要之組成零件，惟並未實際將
    槍枝取出使用、對社會尚未造成實際損害，另衡量被告犯罪
    之動機、目的、手段、智識程度，寄藏具殺傷力之改造槍枝
    、改造子彈及槍枝組成零件，對於社會秩序所生之危害，及
    犯罪後自行交出槍彈等並供認犯行之態度等一切情狀，量處
    如主文所示之刑，並就罰金刑部分諭知易服勞役之標準。
三、扣案之仿COLT廠半自動之改造手槍（含彈匣一個，槍枝管制
    編號：0000000000號）一枝、仿FN廠1910型半自動之改造手
    槍（含彈匣一個，槍枝管制編號：0000000000號）一枝、具
    殺傷力子彈十二顆（原扣案二十九顆，已鑑驗試射十七顆）
    ，屬違禁物，有上開內政部警政署刑事警察局之槍彈鑑定書
    及函可憑，不問屬於被告與否，應依刑法第38條第1 項第1
    款之規定宣告沒收；又扣案之土造槍管二枝及土造金屬滑套
    一個，均屬槍枝主要組成零件，亦屬違禁物，有上開內政部
    函可據，亦應依刑法第38條第1 項第1 款之規定宣告沒收。
    至扣案可擊發具有殺傷力之子彈共十七顆，業經試射而不具
    子彈之外形及功能，而不具殺傷力，已非屬違禁物，自不予
    宣告沒收。另扣案之仿COLT廠半自動之改造手槍（含彈匣壹
    個，槍枝管制編號：0000000000號）一枝及子彈五顆（原有
    十六顆，已鑑驗試射十一顆）、彈頭七顆及彈殼七顆、金屬
    槍管四枝、金屬撞針三枝、金屬管狀物一枝、金屬撞針座一
    個、金屬槍機一個等物，則認均不具殺傷力，因非屬違禁物
    （參上開鑑定書及函），故不予宣告沒收。
據上論斷，應依刑事訴訟法第299 條第1 項前段，槍砲彈藥刀械
管制條例第8 條第4 項、第12條第4 項、第13條第4 項，刑法第
11條前段、第55條、第38條第1 項第1 款、第42條第3 項，判決
如主文。
本案經檢察官高俊申到庭執行職務。
中　　華　　民　　國　　96　　年　　12　　月　　31　　日
                  刑事第六庭審判長法　官　楊得君
                                  法　官  許永煌
                                  法  官  周明鴻
以上正本證明與原本無異。
如不服本判決應於判決送達後10日內向本院提出上訴狀，其未敘
述上訴之理由者並得於提起上訴後20日內向本院補提理由書 (均
須按他造當事人之人數附繕本)。
                                  書記官  丁梅芬
中　　華　　民　　國　　96　　年　　12　　月　　31　　日
附錄論罪科刑法條：槍砲彈藥刀械管制條例第8條第4項
槍砲彈藥刀械管制條例第8條
未經許可，製造、販賣或運輸鋼筆槍、瓦斯槍、麻醉槍、獵槍、
空氣槍或
第 4 條第 1 項第 1 款所定其他可發射金屬或子彈具有殺傷力之
各式槍砲者
，處無期徒刑或 5 年以上有期徒刑，併科新臺幣 1 千萬元以下
罰金。
未經許可，轉讓、出租或出借前項所列槍枝者，處 5 年以上有期
徒刑，併
科新臺幣 1 千萬元以下罰金。
意圖供自己或他人犯罪之用，而犯前二項之罪者，處無期徒刑或
 7 年以上
有期徒刑，併科新臺幣 1 千萬元以下罰金。
未經許可，持有、寄藏或意圖販賣而陳列第 1 項所列槍枝者，處
 3 年以上
 10 年以下有期徒刑，併科新臺幣 700 萬元以下罰金。
第 1 項至第 3 項之未遂犯罰之。
